Contato

amanda10jp@gmail.com

www.linkedin.com/in/amandacrz (LinkedIn) github.com/Amandacdev (Portfolio)

Principais competências

Python JavaScript SQL

Languages

Português (Native or Bilingual) English (Full Professional)

Publications

Capítulo de livro: Nanomateriais e seus impactos no ambiente

Amanda Cruz de Araújo

Software Developer | Python | TypeScript | JavaScript | Angular | SQL

João Pessoa, Paraíba, Brasil

Resumo

Desenvolvedora em formação pelo curso Sistemas para Internet (IFPB), sou uma pessoa muito curiosa que adora aprender novas tecnologias e buscar soluções para problemas.

Sou formada em biotecnologia e tenho experiência em administração de projetos, gestão de pessoas e liderança. Possuo nível avançado de inglês e tenho interesse principalmente em desenvolvimento de sistemas e análise de dados.

Github: https://github.com/Amandacdev

Experiência

CAGEPA - CIA DE ÁGUA E ESGOTOS DA PARAÍBA Desenvolvedora full stack abril de 2023 - Present (1 ano 2 meses)

João Pessoa, Paraíba, Brasil

Gráfica Express

Designer gráfico

janeiro de 2022 - novembro de 2022 (11 meses)

João Pessoa, Paraíba, Brasil

Desenvolvimento de arte por meio de Adobe Photoshop. Atendimento ao cliente e gerenciamento de pedidos.

LACEC - Laboratório de Cultivo e Análise Celular

3 anos

Bolsista em Programa de Iniciação Científica 2019 - 2020 (1 ano)

João Pessoa, Paraíba, Brasil

Síntese e caracterização de nanofibras poliméricas encapsulando testosterona.

Estagiário

maio de 2019 - setembro de 2019 (5 meses)

João Pessoa, Paraíba, Brasil

Técnicas de cultivo celular e manejo de vírus.

Bolsista em Programa de Iniciação Científica 2018 - 2019 (1 ano)

João Pessoa, Paraíba, Brasil

Síntese e caracterização de nanofibras poliméricas encapsulando 17βestradiol.

Voluntária em Programa de Iniciação Científica 2017 - 2018 (1 ano)

João Pessoa, Paraíba, Brasil

Avaliação do perfil imunomodulador dos extratos de Schinopsis brasiliensis Engler em neutrófilos humanos.

LABIM - Laboratório de Imunologia

Estagiário

fevereiro de 2019 - maio de 2019 (4 meses)

João Pessoa, Paraíba, Brasil

Manutenção e ampliação de linhagens celulares, inoculação viral e diagnóstico de dengue.

Maximize - Soluções em Biotecnologia

1 ano 4 meses

Diretor de finanças e administração fevereiro de 2018 - fevereiro de 2019 (1 ano 1 mês)

João Pessoa, Paraíba, Brasil

Manutenção da saúde financeira da empresa, gerenciamento do fluxo de caixa, elaboração de metas e do livro caixa. Precificação de produtos e serviços, elaboração de relatórios e atas. Emissão de notas fiscais, controle de documentos, impostos e contas a pagar/receber.

Planejamento e controle de atividades administrativas.

Projetista

novembro de 2017 - fevereiro de 2018 (4 meses)

João Pessoa, Paraíba, Brasil

Realização da captação de clientes com prospecção, elaboração de proposta, negociação, fechamento de contrato e realização do projeto, e auxiliar no que for solicitado pelos diretores.

Laboratório de Fitoquímica de Produtos Naturais Estagiário

julho de 2018 - novembro de 2018 (5 meses)

João Pessoa, Paraíba, Brasil

Técnicas de extração, isolamento e caracterização de substâncias químicas.

LEBp Laboratório de Engenharia de Bioprocesso Estagiário

julho de 2017 - novembro de 2017 (5 meses)

João Pessoa, Paraíba, Brasil

Síntese e melhoramento de Biossurfactante.

Formação acadêmica

Instituto Federal da Paraíba

Bachelor of Technology - BTech, Sistemas para Internet · (2022)

Universidade Federal da Paraíba

Bacharelado, Biotecnologia · (2016 - 2021)